ko: 멜로디카 포함 액세서리 세트: 휴대용 케이스; 청소용 브러시/면봉; 청소용 천; 플렉서블 튜브; 설명서; 롱 마우스피스; 숏 마우스피스; 예비 리드; 스트랩; 기타
es: Juego de accesorios para melódica incluidos: Estuche de transporte; Cepillo/hisopo de limpieza; Paño de limpieza; Tubo flexible; Libro de instrucciones; Boquilla larga; Boquilla corta; Cañas de repuesto; Correa; Otro
zh-TW: 口風琴隨附配件組: 攜帶盒; 清潔刷/清潔棒; 清潔布; 軟管; 說明書; 長吹嘴; 短吹嘴; 備用簧片; 背帶; 其他
en: Melodica accessory set included: Carrying case; Cleaning brush/swab; Cleaning cloth; Flexible tube; Instruction book; Long mouthpiece; Short mouthpiece; Spare reeds; Strap; Other
pt-PT: Conjunto de acessórios para melódica incluído: Estojo de transporte; Escova/esfregão de limpeza; Pano de limpeza; Tubo flexível; Livro de instruções; Bocal longo; Bocal curto; Palhetas sobresselentes; Correia; Outro
it: Accessori inclusi con la melodica: Custodia; Scovolino per la pulizia; Panno per la pulizia; Tubo flessibile; Libretto di istruzioni; Boccaglio lungo; Boccaglio corto; Ance di ricambio; Tracolla; Altro
zh-CN: 含口风琴配件套装: 手提箱; 清洁刷/棉签; 清洁布; 软管; 说明书; 长吹嘴; 短吹嘴; 备用簧片; 背带; 其他
sv: Melodica-tillbehörsset ingår: Bärväska; Rengöringsborste/svabb; Rengöringsduk; Flexibel slang; Instruktionsbok; Långt munstycke; Kort munstycke; Reservrörblad; Rem; Annat
tr: Melodika aksesuar seti dahildir: Taşıma çantası; Temizleme fırçası/bezi; Temizleme bezi; Esnek boru; Eğitim kitabı; Uzun ağızlık; Kısa ağızlık; Yedek kamışlar; Askı; Diğer
hu: Melodika tartozékkészletének tartalma: Hordtáska; Tisztítókefe/törlőkendő; Tisztítókendő; Hajlékony cső; Oktatókönyv; Hosszú fúvóka; Rövid fúvóka; Tartalék sípok; Pánt; Egyéb
nb: Melodika-tilbehørsett inkludert: Bæreveske; Rengjøringsbørste/-kost; Pusseklut; Fleksibelt rør; Instruksjonsbok; Langt munnstykke; Kort munnstykke; Ekstra rørblad; Stropp; Annet
pt-BR: Melódica conjunto de acessórios incluído: Estojo de transporte; Escova/Haste de limpeza; Pano de limpeza; Tubo flexível; Livro de instruções; Bocal longo; Bocal curto; Palhetas sobressalentes; Alça; Outro
lt-LT: Įtrauktas melodikos priedų rinkinys: Nešiojimo dėklas; Valymo šepetėlis / šluostė; Valymo šluostė; Lankstus vamzdelis; Instrukcijų knygelė; Ilgas kandiklis; Trumpas kandiklis; Atsarginiai liežuvėliai; Dirželis; Kita
el: Περιλαμβάνεται σετ αξεσουάρ μελόντικας: Θήκη μεταφοράς; Βουρτσάκι/πανί καθαρισμού; Πανάκι καθαρισμού; Εύκαμπτος σωλήνας; Βιβλίο οδηγιών; Μακρύ επιστόμιο; Κοντό επιστόμιο; Εφεδρικά καλάμια; Ιμάντας; Άλλο
sk-SK: Obsiahnutá súprava príslušenstva k melodike: Puzdro na prenášanie; Čistiaca kefka/tampón; Čistiaca handrička; Ohybná trubica; Návod na použitie; Dlhý náustok; Krátky náustok; Náhradné plátky; Popruh; Iné
da: Inkluderet tilbehørssæt til melodica: Bæretaske; Rensebørste/-pind; Renseklud; Fleksibelt rør; Instruktionsbog; Langt mundstykke; Kort mundstykke; Ekstra rørblade; Strop; Andet
fi: Melodikan mukana tuleva lisävarustesarja: Kantolaukku; Puhdistusharja/pyyhin; Puhdistusliina; Joustava putki; Ohjekirja; Pitkä suukappale; Lyhyt suukappale; Varalehdykät; Hihna; Muu
ro-RO: Set de accesorii inclus pentru melodică: Casetă de transport; Perie/tampon de curățare; Lavetă de curățare; Tub flexibil; Manual de instrucțiuni; Muștiuc lung; Muștiuc scurt; Ancii de rezervă; Curea; Altele
vi: Bộ phụ kiện Melodica đi kèm: Hộp đựng; Cọ/que vệ sinh; Khăn lau; Ống thổi mềm; Sách hướng dẫn; Ống thổi dài; Ống thổi ngắn; Lưỡi gà dự phòng; Dây đeo; Khác
ru: Комплект аксессуаров мелодики: Футляр для переноски; Щетка/шомпол для чистки; Салфетка для чистки; Гибкая трубка; Руководство пользователя; Длинный мундштук; Короткий мундштук; Запасные язычки; Ремешок; Другое
fr: Accessoires inclus avec le mélodica: Étui de transport; Brosse/Écouvillon de nettoyage; Chiffon de nettoyage; Tuyau flexible; Manuel d’instructions; Embout long; Embout court; Anches de rechange; Sangle; Autre
bg-BG: Включен комплект аксесоари за мелодика: Калъф за носене; Четка/тампон за почистване; Кърпа за почистване; Гъвкава тръба; Книжка с инструкции; Дълъг мундщук; Къс мундщук; Резервни пластини; Презрамка; Друго
th: รวมชุดอุปกรณ์เสริมสำหรับเมโลดิกา: กล่องหิ้ว; แปรงทำความสะอาด/ก้านทำความสะอาด; ผ้าเช็ดทำความสะอาด; สายเป่าแบบยืดหยุ่น; คู่มือการใช้งาน; ปากเป่ายาว; ปากเป่าสั้น; ลิ้นอะไหล่; สายรัด; อื่นๆ
sl-SI: Vključen komplet dodatkov za melodiko: Kovček za prenašanje; Ščetka/krpica za čiščenje; Krpa za čiščenje; Gibljiva cev; Knjiga z navodili; Dolg ustnik; Kratek ustnik; Nadomestni jezički; Trak; Drugo
de: Enthaltenes Melodica-Zubehörset: Tragetasche; Reinigungsbürste/-tupfer; Reinigungstuch; Flexibler Schlauch; Anleitungsbuch; Langes Mundstück; Kurzes Mundstück; Ersatzstimmzungen; Gurt; Sonstiges
ja: メロディカ用アクセサリーセット付き: キャリングケース; クリーニングブラシ/スワブ; クリーニングクロス; フレキシブルチューブ; 教則本; ロングマウスピース; ショートマウスピース; 予備リード; ストラップ; その他
hr-HR: Uključeni komplet melodica pribora: Kovčeg za nošenje; Četka/štapić za čišćenje; Krpica za čišćenje; Fleksibilna cijev; Knjiga s uputama; Dugi usnik; Kratki usnik; Rezervni jezičci; Remen; Ostalo
pl: Dołączony zestaw akcesoriów do melodyki: Etui; Szczoteczka/wycior do czyszczenia; Ściereczka do czyszczenia; Elastyczna rurka; Książeczka z instrukcją; Długi ustnik; Krótki ustnik; Zapasowe stroiki; Pasek; Inne
cs: Sada příslušenství dodávaného k melodice: Pouzdro; Čisticí kartáček / vytěrák; Čisticí hadřík; Flexibilní trubice; Instruktážní kniha; Dlouhý náustek; Krátký náustek; Náhradní plátky; Řemínek; Jiné
nl: Melodica accessoireset meegeleverd: Draagkoffer; Schoonmaakborstel/wisser; Schoonmaakdoekje; Flexibele slang; Instructieboekje; Lang mondstuk; Kort mondstuk; Reserve-rieten; Draagband; Overige